【裁判字號】    89,訴,528
【裁判日期】    900302
【裁判案由】    違反槍砲彈藥刀械管制條例
【裁判全文】
臺灣嘉義地方法院刑事判決                          八十九年度訴字第五二八號
    公  訴  人  臺灣嘉義地方法院檢察署檢察官
    被      告  丙○○
    選任辯護人  顏志銘律師
右列被告因違反槍砲彈藥刀械管制條例案件，經檢察官提起公訴（八十九年度偵字第
五五八八號），本院判決如左：
    主  文
丙○○共同未經許可，持有手槍，處有期徒刑陸年，併科罰金新臺幣拾萬元，罰金
如易服勞役，以罰金總額與陸個月之日數比例計算。扣案如附表一、二所示之物品沒
收。
    事  實
一、緣丙○○之友乙○○與甲○○因有債務糾葛，乙○○遂要求丁○○帶槍至嘉義為
    其處理債務問題，八十九年八月十三日，乙○○至丙○○所經營、位於嘉義市○○路四七號「天使佳人ＫＴＶ」包廂內喝酒，二人談起乙○○與甲○○之債務問
    題，丙○○允諾與乙○○一同前往甲○○之住處，向周某催討債款，而於同日二
    十時許，乙○○遂先以電話聯絡丁○○至嘉義，八十九年八月十四日凌晨一時許
    ，丁○○攜帶自八十四年便開始持有如附表一、二、三、四、五所示之二把手槍
    及子彈二十七發，至「天使佳人ＫＴＶ」與丙○○、乙○○會合，其中美制貝瑞
    塔手槍內裝有十五發子彈，而美制史密斯手槍內裝有子彈十二發，丁○○抵達乙○○所在之包廂後，隨即將上開槍掏出，並將美制史密斯手槍交予丙○○，丙○○接過槍稍加查看後，即將之插放於腰際，並以衣服蓋好，三人遂基於一同犯罪
    之意旨聯絡共同未經許可，無故未經許可持有上開可供軍用之槍彈，其後三人欲
    出發前往甲○○家，丙○○始將美制史密斯手槍交與乙○○，而後由丙○○駕駛
    自小客車搭載乙○○與丁○○前往嘉義市○○○路五六八巷二六號甲○○住處，
    同日凌晨二時許，三人遂共同基於傷害及恐嚇之犯意聯絡，先由丙○○先入內與
    甲○○「溝通」未果，乙○○及丁○○旋即各自持槍進入甲○○家中，乙○○及
    丁○○先使甲○○坐於椅子上，丁○○以槍敲打甲○○之頭部，乙○○退後瞄準
    甲○○，恐嚇稱：「如果不還錢，就要殺死你」加害生命之事恐嚇甲○○，並往
    甲○○身旁四周共開五槍（如附表五編號一至十二所示），丁○○亦往周之四周
    及天花板開槍，共開七發（如附表四編號四至十一所示），其中一槍打中甲○○
    之右腳踝，致甲○○心生畏懼而致生危害於安全，並使甲○○受有右小腿槍傷，
    合併脛骨下段骨折、脛股動脈斷裂、臉部撕裂傷等之傷害（關於乙○○及丁○○
    部分，已由檢察官另行起訴）。嗣經甲○○報案，為警循線於臺中市○○○路四
    ０九號四樓查獲如附表一、二、三所示之槍彈（其中附表三之子彈經鑑定試射而
    不存在）。
二、案經甲○○訴由嘉義市警察局第一分局報請臺灣嘉義地方法院檢察署檢察官偵查
    起訴。
    理  由
一、訊據被告丙○○固坦承有與丁○○、乙○○一同前往甲○○家中討債，惟矢口否
    認右揭犯行，辯稱：我原本在天使佳人，乙○○叫我進去喝酒，後來丁○○也有
    到，然後乙○○就叫我載他到甲○○那裡去，丁○○也有去，我不知道丁○○有
    槍，我有看到有一手提袋，但不知道裡面有槍，到甲○○家後，我有勸丁○○不
    要這樣子云云。經查：
    （一）被告丙○○於警訊時稱：「當日我原本與他們在嘉義市○○路四十七號『
          天使佳人ＫＴＶ』包廂內喝酒，乙○○與我談起甲○○與他之間的債務糾
          紛，要求我帶他前去找甲○○，我才會開車載他們去：：我知道他們有帶
          槍：：因為當日一時許，丁○○在嘉市○○路四七號天使佳人ＫＴＶ內之
          包廂，曾拿出一把白色之九０手槍出來給我看：：我當時因為好奇拿來看
          了一下，就先插在我腰際，再以上衣蓋著直至要離開天使佳人時才將那把
          九０手槍交給乙○○攜帶，我才開車載乙○○及丁○○到甲○○家：：」
          核與共同被告丁○○於警訊時稱：「八十九年八月十三日二十時許，許耀
          仁以電話告訴我甲○○欠錢履催不還，並拜託我叫我到嘉義幫他處理債務
          ，我才會與他們共同前去：：乙○○之前在臺中就先告訴我叫我到嘉義幫
          他處理債款並要求我帶槍前來處理，所以當日他與我聯絡時我才會攜槍至
          嘉義幫他處理債務：：他（乙○○）知道我藏有槍枝：：我於八十九年八
          月十四日一時許在嘉義漢口路四七號天使佳人ＫＴＶ內與乙○○及丙○○
          程耀賢會面：：我門會面之後，我就把該史密斯九０手槍先交給丙○○，
          直至要出發時丙○○才將該九０手槍交給乙○○：：他（葉益成）於八十
          四年間：：將該兩把槍交給我抵押他向我借的六十萬元：：該九二手槍內
          裝有十五顆（子彈）九０手槍內裝有十二顆（子彈）葉益成將該槍抵押給
          我時子彈就是這些數量：：」乙○○於警訊時所稱：「因為：：甲○○欠
          我四十萬，當時我們在嘉市○○路四七號天使佳人ＫＴＶ內談起，我才以
          電話通知丁○○由臺中南下嘉義協助處理債務：：丁○○於八十九年八月
          十四日一時許到達嘉市○○路四七號天使佳人ＫＴＶ就把該美制史密斯九
          ０手槍先拿給丙○○攜帶，直至丙○○要帶我們去甲○○家時，才將該九
          ０手槍交給我攜帶，丁○○交槍給丙○○，丙○○再將槍交給我之過程，
          程耀賢都有看到」；證人程耀賢亦稱：「於八十九年八月十四日一時許臺
          中一朋友丁○○來到嘉義到嘉市○○路四七號天使佳人ＫＴＶ內找乙○○
          及丙○○而該丁○○則拿出兩把手槍一把交給丙○○另一把自己帶著直至
          約二時許，由丙○○要帶乙○○、丁○○外出處理事情時，再由丙○○將
          槍交給乙○○帶著：：」相符，復有如附表一、二、三所示之物扣案足佐
          ，而該槍枝及子彈經內政部警政署刑事警察局檢驗結果：一、送鑑美製貝
          瑞塔手槍壹支（槍枝管制編號0000000000），認係美國ＢＥＲ
          ＥＴＴＡ廠製  Ｍ９－９２ＦＳ型制式口徑９ｍｍ半自動手槍，槍號為”
          ３１０９Ｍ９”槍管內舉有路條右旋來復線，機械性能良好，認具殺傷力
          ；二、送鑑美製史密斯手槍一支（槍枝管制編號0000000000）
          ，認係美國ＳＭＩＴＨ＆ＷＥＳＳＯＮ廠製６９０６型制式口徑９ｍｍ半
          自動手槍，具伍條右旋來復線，槍號為”ＡＩＰ４１５０”機械性能良好
          ，認具殺傷力；三、送鑑９ｍｍ制式子彈十三顆，其中十二顆認均係制式
          口徑９ｍｍ之半自動手槍用子彈：：認均具殺傷力，其中一顆認係土造金
          數彈殼加裝圓錐直徑約八．九０ｍｍ之土造金屬彈頭而成，經試射結果，
          能擊發，認具殺傷力。四、上述槍枝管制編號0000000000手槍
          試射彈頭、殼，經與嘉義市警察局第一分局於八十九年八月十六日嘉一刑
          字第二二八一號刑事案件證物採驗紀錄表送鑑之「乙○○涉嫌違反槍砲彈
          藥刀械管制條例案」彈頭二顆、彈殼捌顆比對結果，其紋痕特徵相吻合，
          認係該槍所擊發；五、上述槍枝管制編號0000000000手槍試射
          彈頭、殼，經與嘉義市警察局第一分局於八十九年八月十六日嘉一刑字第
          二二八一號刑事案件證物採驗紀錄表送鑑之「乙○○涉嫌違反槍砲彈藥刀
          械管制條例案」彈殼陸顆比對結果，其紋痕特徵相吻合，認係該槍所擊發
          此有該局八十九年八月二十八日刑鑑字第一二三一八九號鑑定通知書一紙
          在卷可證，是丁○○所帶來嘉義之槍彈，均有殺傷力，又證人即本案之承
          辦警員戊○○於本院審理時結證稱：「（問：警卷第四十二頁鑑定報告所
          示一至十六是在那裡採得？）一至十四是在甲○○家撿到，十五、十六應
          是在天使佳人ＫＴＶ撿到的，彈頭兩顆是在甲○○家中撿到的，有初步堪
          驗過沒有血跡：：」，亦足佐被告丙○○及共同被告乙○○、丁○○前開
          自白非虛。
    （二）被告丙○○於偵查時先改稱：「他們在ＫＴＶ的桌上有拿一支槍出來，我
          有看到，我不知是真槍或假槍」；於本院調查時再變稱：「我不知道是誰
          的，去周家前我因酒醉仿彿已知楊有一把槍，許所持之槍，我是在周家裡
          中看到許開槍才知道有槍」（見本院八十九年聲羈字第一二五號卷）其後
          又稱：「我有看到有一手提袋但不知道裡面有槍：：（問：丁○○有無將
          手提袋打開給你看，裡面有槍？）丁○○有從口袋拿出一個東西，但我不
          知道是什麼」前後就是否知道有槍，及推卸其不知有槍之原因，數度更易
          ，又共同被告乙○○、丁○○皆對丁○○有將二把槍拿出來一事，堅稱不
          移，是被告辯稱其不知情一事，顯係卸責之詞，不足採信。復參酌被告由
          丁○○處取槍後，其先察看而後將之插於腰間並用衣服蓋住，以被告上開
          行為之審慎程度並以衣服蓋住之動作可知，被告應知丁○○所交付者為真
          槍。又倘被告又如其三人所稱：丁○○於八十九年八月十四日凌晨一時許
          至嘉義，而二時許則由被告將丁○○與乙○○載往甲○○住處，並與周鐘
          得交涉有關債務之事，人體的血液酒精濃度消減速率，每小時僅減少１５
          至２０ｍｇ／１００ｍｌ，倘被告真如其與丁○○所言之泥醉，如何在短
          短一個小時內，即由一個醉到人事不知之程度，恢復為足以開車、為他人
          處理債務糾紛之正常程度，足證丁○○所言，亦屬袒護之詞，不足採信。
    （三）被告於警訊時稱：「當日我原本與他們在嘉義市○○路四七號天使佳人Ｋ
          ＴＶ包廂內喝酒，乙○○與我談起甲○○與他之間的債務糾紛，要求我帶
          他前去找甲○○，我才會開車載他們去：：當時由我先敲門及先入內：：
          我問甲○○說：『你與乙○○是發生什麼事叫我帶他來找你』，而甲○○
          回說：『沒有阿，又沒發生什麼事』，我便又問甲○○：『你說沒有，為
          何許耀人一回來就要我帶他來找你，』甲○○就又回說：『我又沒有欠誰
          錢，來向我討債有什麼用』：：我和甲○○談完後他們二人就自己進到周
          鐘得家中，他們二人進去甲○○家之後，由丁○○敲打甲○○之頭部，並
          對窗戶開了幾槍，我也不清楚：：」核與告訴人甲○○於警訊時稱：「因
          我朋友林曉暉急於用錢，所以於八十七年底向我朋友乙○○借貸現今應急
          ，但要林曉暉付不出所借貸之利息及本金，所以四處逃避乙○○之人，但
          乙○○誤會是我故意要林曉暉逃避債務，所以乙○○於找不到林某之際，
          就把債務轉向我本人，要我本人替林某還債，而林某是向乙○○本人借貸
          ，與我一點關係都沒有所以我向乙○○表明，債務是林曉暉所借貸的，與
          我本人無關，但乙○○仍不管我的解釋，所以陸陸續續的向我要債，我均
          不予理會，但至今（１４）日二時許，乙○○就偕同丙○○及綽號豆花（
          後已確認該人應係丁○○）等隨同，及開門讓丙○○進來，他們三人進到
          我家客廳後，即由丙○○與綽號豆花（後已確認該人應係丁○○），由許
          耀仁即綽號豆花（後已確認該人應係丁○○）二人各持一把手槍將我壓於
          椅子上，當時由綽號豆花（後已確認該人應係丁○○）之男子持槍猛敲打
          我的頭部，由乙○○退後瞄準我的身體，並撂下『如果我不還他們錢，就
          要開槍殺死我』等語，但當時我回了一句話，錢又不是我借的，我為何要
          還之語後，乙○○就向我開槍射擊了好幾槍，幸經我掙脫閃避後，才沒有
          被乙○○射中，我見狀覺得情勢不對，我即順應它們的呼應，但於他們進
          入約十分鐘後，於要逃逸之際，就由綽號豆花（後已確認該人應係丁○○
          ）之男子朝我身體開了好幾槍，但其中一槍擊中我的右腳踝部分後才逃逸
          ：：」；共同被告乙○○於偵查中稱：「我往他家窗戶開槍，我持九０手
          槍，往窗戶開了六槍，丁○○持九二手槍往他家四週開了好幾槍，我們要
          離開時，丁○○再持槍往甲○○腳部開一槍」；共同被告丁○○於警訊時
          稱：「當日丙○○開車載我們三人前去，先由丙○○進入甲○○家中：：
          我與乙○○：：進入後，我則以該貝瑞塔手槍之槍柄敲打甲○○頭部然後
          朝屋內射擊七、八發，乙○○亦開槍射擊屋內，射擊完後我們又搭丙○○
          所駕之車子離去」偵查時稱：「我不敢說沒有朝腳部開槍，有無打到腳部
          我不確定」相符，又如前已述，警員於甲○○家尋獲之彈殼十二個，其中
          如附表五編號一至十二之彈殼，確係由美制史密斯手槍所擊發；附表四編
          號四至十一之彈殼，確係由美制貝瑞塔手槍所發射，並有照片三十張附卷
          可佐。另關於告訴人甲○○所受之傷害，亦有財團法人天主教聖瑪爾定醫
          院診斷證明書一紙在卷可參，足佐被告前開自白非虛，本院參酌被告等人
          之火力強大，告訴人甲○○並無任何抵抗之能力，倘被告人等真欲置告訴
          人於死地，甲○○應無存活之機會，況共同被告乙○○對告訴人雖相當不
          滿，然其主要之目的仍係要告訴人還錢；丁○○與告訴人甲○○間並無債
          務問題，是其臨走之一槍目的應為要恐嚇告訴人並阻止告訴人之追躡以利
          其脫身，復參酌告訴人於本院調查訊問時已可行走等情，認被告等應無殺
          人或重傷害之犯意。
    （四）既乙○○急於向甲○○催討四十萬元債款，且丁○○為此攜帶二把手槍欲
          前去處理債務等事實為被告丙○○所明知，是就其後乙○○、丁○○恐嚇
          告訴人甲○○、丁○○持槍敲打及以槍射擊告訴人甲○○之行為，應可預
          見，而被告接過丁○○所交付之槍後，於出發前往甲○○家前再將槍轉交
          與乙○○，並開車載乙○○及丁○○前往告訴人甲○○之住處，為共同被
          告乙○○及丁○○叫門，而使之得以順利進入甲○○之住處，是被告陳慶
          輝對於非法持有手槍及恐嚇、傷害告訴人甲○○之犯行，與共同被告許耀
          仁、丁○○間具有犯意聯絡、行為分擔至為灼然。
    （五）綜上所述，被告所辯顯係卸責之詞，不足採信。本案事證明確，被告犯行
          堪以認定。
二、核被告所為，被告傷害告訴人甲○○之身體，係犯刑法第二百七十七條第一項之
    傷害罪。被告之前恐嚇行為為實害行為所吸收，不另論罪。又被告未經許可非法
    持有手槍及子彈之行為係分別違反槍砲彈藥刀械管制條例第七條第四項及第十二
    條第四款之規定。被告意圖供自己犯罪之用而持有軍用手槍、子彈係犯刑法第一
    百八十七條之罪，惟此部分為被告前開違反槍砲彈藥刀械管制條例第七條第四項
    及第十二條第四項之規定所吸收，不另論罪。被告與丁○○、乙○○間就上述犯
    罪行為，有犯意聯絡和行為分擔，俱為共同正犯。被告丙○○所犯上述同時持有
    手槍、子彈二罪係一行為觸犯二個罪名，為想像競合犯，應從法定刑較重之槍砲
    彈藥刀械管制條例第七條第四項無故持有手槍罪處斷。被告丙○○所犯未經許可
    ，無故持有手槍和傷害二罪間，具方法結果之牽連關係，應從較重之槍砲彈藥刀
    械管制條例第七條第四項之罪處斷。爰審酌被告犯罪之動機乃係為朋友討債、目
    的、手段，犯罪時所受之刺激及其品性、與被害人原為好朋友、生活狀況、智識
    程度、犯罪所生之損害、對被害人所產生之危害，及犯罪後飾詞狡辯之不良態度
    等一切情狀，量處如主文所示之刑，並就科處罰金部分諭知易服勞役之折算標準
    ，以資懲儆。
三、又按槍彈藥刀械管制條例第十九條第一項固規定：「犯第七條、第八條、第十
    條、第十一條據、第十二條第一項至第三項、第十三條第一項至第三項之罪，經
    判處有期徒刑者刑，應於刑之執行完畢或赦免後，令入勞動場所，強制工作，其
    期間為三年」。但保安處分係對受處分人將來之危險性所為拘束其身體、自由等
    之處置，以達教化本與治療之目的，為刑罰之補充制度。本諸法治國家保障人權
    之原理及刑法保護作用，其法律規定之內容，應受比例原則之規範，使保安處分
    之宣告，與行為人所中為行為之嚴重性，行為人所表現之危險性，及對於行為人
    未來行為之期待性相當。司法院大法官會議因而對該規定於八十七年十二月十八
    日著成釋字第四七一號解釋例，明示該條例第十九條第一項所定，不問行為人有
    無預防矯治其社會危險性之必要，一律宣付強制工作三年，致限制其中不具社會
    危險性之受處分人之身如體、自由部分，其所採措施與所欲達成預防矯治之目的
    及所需程度，不合憲法第二十三條所定之比例原則，宣告自解釋例公布之日起不
    予適用（即違反憲法規定中）。惟就解釋全文觀之，卻復就同條例第十九條第一
    項所列舉之罪，釋示若依個案情節審查符合比例原則之部分，仍應適用該條例之
    規定，宣告保安處分，並非完全宣示該條項之宣告保安處分強制工作規定，悉在
    違憲不予適用之列，本院審酌被告並無任何前科，且查無任何證據足以顯示被告
    有犯罪習慣或因遊蕩成習而犯罪，因此，本院認應排除修正後槍彈藥刀械管制
    條例第十九條第一項及刑法第九十條之規定，爰不予以宣告強制工作，併予說明
    。
四、扣案如附表一所示之美製貝瑞塔手槍及美製史密斯手槍各一枝（均含彈匣）、如
    附表二所示制式口徑九mm子彈六顆均為違禁物，均應依刑法第三十八條第一項第
    一款規定沒收。又按物之能否沒收，應以裁判時為準。本案判決時乙○○及丁○○在甲○○住處及天使佳人ＫＴＶ處，共擊發而為警尋獲之如附表四、五之物及
    送鑑驗試射如附表三所示之物，因擊發所餘之彈殼、彈頭，已不屬違禁物，自無
    庸宣告沒收，附此敘明。
據上論斷，應依刑事訴訟法第二百九十九條第一項前段，槍砲彈藥刀械管制條例第七
條第四項、第十二條第四項，刑法第十一條前段、第二十八條、第二百七十七條第一
項、第五十五條、第四十二條第三項、第三十八條第一項第一款，罰金罰鍰提高標準
條例第一條前段、第二條，現行法規所定貨幣單位折算新台幣條例第二條，判決如主
文。
本案經檢察官陳美君到庭執行職務
中      華     民     國      九十      年      三      月      二      日
                                     臺灣嘉義地方法院刑事第三庭
                                         法  官  康  存  真
右正本證明與原本無異。
如不服本判決，應於判決送達後十日內，向本院提出上訴狀。
中      華     民     國      九十      年      三      月      二      日
                                         書記官  胡  祥  生
附表一：
┌──┬────────┬──┬─────┬────────────┐
│編號│物品名稱        │數量│ 槍號     │ 備          註         │
├──┼────────┼──┼─────┼────────────┤
│一  │美製貝瑞塔手槍  │壹枝│ 3109M9   │ 具殺傷力               │
│    │                │    │          │ 槍枝管制編號0000000000 │
│  │                │    │          │ 違禁物                 │
├──┼────────┼──┼─────┼────────────┤
│二  │美制史密斯手槍  │壹枝│ AIP1450  │ 具殺傷力               │
│    │                │    │          │ 槍枝管制編號0000000000 │
│    │                │    │          │ 違禁物                 │
└──┴────────┴──┴─────┴────────────┘
附表二：扣案子彈
┌───┬──────┬──────┬────────┐
│編號  │彈底標記    │數量        │ 備          註 │
├───┼──────┼──────┼────────┤
│一    │ACP         │二顆        │ 具殺傷力       │
│      │96 9mm      │            │ 違禁物         │
├───┼──────┼──────┼────────┤
│二    │AP          │一顆        │ 具殺傷力       │
│      │LUGER 9mm   │            │ 違禁物         │
├───┼──────┼──────┼────────┤
│三    │CBC         │一顆        │ 具殺傷力       │
│      │LUGER 9mm   │            │ 違禁物         │
├───┼──────┼──────┼────────┤
│四    │PMC         │一顆        │ 具殺傷力       │
│      │LUGER 9mm   │            │ 違禁物         │
├───┼──────┼──────┼────────┤
│五    │WIN         │一顆        │ 具殺傷力       │
│      │LUGER 9mm   │            │ 違禁物         │
└───┴──────┴──────┴────────┘
附表三：扣案子彈（已試射用罄）
┌───┬──────┬──────┬────────┐
│編號  │彈底標記    │數量        │ 備          註 │
├───┼──────┼──────┼────────┤
│一    │G.F.L       │四顆        │ 具殺傷力       │
│      │LUGER 9mm   │            │ 違禁物         │
├───┼──────┼──────┼────────┤
│二    │ACP         │一顆        │ 具殺傷力       │
│      │96 9mm      │            │ 違禁物         │
├───┼──────┼──────┼────────┤
│三    │WCC         │一顆        │ 具殺傷力       │
│      │2-18 9mm    │            │ 違禁物         │
├───┼──────┼──────┼────────┤
│四    │土造金屬彈  │一顆        │ 具殺傷力       │
│      │殼加裝土造  │            │ 違禁物         │
│      │金屬彈頭    ││                │
└───┴──────┴──────┴────────┘
附表四：美製貝瑞塔手槍（丁○○）所擊發
┌───┬────────┬──────────┐
│編號  │彈底標記        │備          註      │
├───┼────────┼──────────┤
│四    │PMC             │於甲○○家尋獲      │
│      │LUGER 9mm       │                    │
├───┼────────┼──────────┤
│六    │WIN             │於甲○○家尋獲      │
│      │LUGER 9mm       │                    │
├───┼────────┼──────────┤
│七    │PMC             │於甲○○家尋獲      │
│      │LUGER 9mm       │                    │
├───┼────────┼──────────┤
│八    │Geco            │於甲○○家尋獲      │
│      │9mm LUGER       │                    │
├───┼────────┼──────────┤
│九    │ACP 97          │於甲○○家尋獲      │
│      │9mm LUGER       │                    │
├───┼────────┼──────────┤
│十    │FC              │於甲○○家尋獲      │
│      │9mm LUGER       │                    │
├───┼────────┼──────────┤
│十一  │FC              │於甲○○家尋獲      │
│      │9mm LUGER       │                    │
├───┼────────┼──────────┤
│十六  │PMC             │於天使佳人KTV尋獲   │
│      │LUGER 9mm       │                    │
└───┴────────┴──────────┘
附表五：美制史密斯手槍（乙○○）所擊發
┌───┬────────┬──────────┐
│編號  │彈底標記        │備          註      │
├───┼────────┼──────────┤
│一    │PMC             │於甲○○家尋獲      │
│      │LUGER 9mm       │                    │
├───┼────────┼──────────┤
│二    │AP              │於甲○○家尋獲      │
│      │LUGER 9mm       │                    │
├───┼────────┼──────────┤
│三    │P 9mm           │於甲○○家尋獲      │
├───┼────────┼──────────┤
│五    │AP              │於甲○○家尋獲      │
│      │LUGER 9mm       │                    │
├───┼────────┼──────────┤
│十二  │ACP 97          │於甲○○家尋獲      │
│      │9mm LUGER       │                    │
├───┼────────┼──────────┤
│十五  │PMC             │於天使佳人KTV尋獲   │
│      │LUGER 9mm       │                    │
└───┴────────┴──────────┘


司法院資訊處製作；財團法人民間司法改革基金會備份。
